【裁判字號】    97,聲減,2761
【裁判日期】    971020
【裁判案由】    聲請減刑及定應執行刑
【裁判全文】
臺灣高雄地方法院刑事裁定            97年度聲減字第2761號
聲  請  人  臺灣高雄地方法院檢察署檢察官
受  刑  人  甲○○
上列受刑人因偽造文書等案件，已經判決罪刑確定，聲請人聲請
減刑及定應執行刑，本院裁定如下：
    主  文
甲○○所犯附表編號壹之罪，減刑詳如附表編號壹所示所載，與
附表編號貳已減刑之罪所處之刑，應執行有期徒刑肆月，如易科
罰金，以銀元參佰元即新臺幣玖佰元折算壹日。
    理  由
一、聲請意旨略以：受刑人甲○○於民國94年11月11日，因詐欺
    罪，經鈞院以95年度簡字第2521號判決判處有期徒刑3 月，
    並經上訴，經鈞院以95年度簡上字第695 號判決上訴駁回確
    定在案（附表編號1 所示之罪），又於94年12月23日，因偽
    造文書等罪，經鈞院以96年度簡字第6088號判決判處有期徒
    刑6 月，減為3 月確定在案（附表編號2 所示之罪），聲請
    人以附表編號1 所示之罪，其犯罪時間在96年4 月24日之前
    ，合於中華民國九十六年罪犯減刑條例第2 條第1 項之規定
    ，且無同條例第3 條所定不得減刑之情形，爰依法聲請裁定
    減刑，並與附表編號2 所示之已減刑後所處之刑，聲請定其
    應執行之刑等語。
二、按犯罪在中華民國96年4 月24日以前者，除本條例另有規定
    外，有期徒刑、拘役或罰金，減其刑期或金額二分之一；犯
    最重本刑為5 年以下有期徒刑以下之刑之罪，依本條例規定
    減為6 月以下有期徒刑、拘役者，應於為減刑裁判時，併諭
    知易科罰金折算之標準；裁判確定前犯數罪，有應減刑與不
    應減刑者，就應減刑之罪，依第2條 、第4 條、第6 條至第
    8 條及前條規定減刑後，與不應減刑之罪之宣告刑，適用刑
    法第51條定其應執行之刑，中華民國九十六年罪犯減刑條例
    第2 條第1 項第3 款、第9 條、第11條分別定有明文。次按
    裁判確定前犯數罪者，併合處罰之。又數罪併罰，有2 裁判
    以上者，依第51條之規定，定其應執行之刑，刑法第50條、
    第53條分別定有明文。又數罪併罰案件之執行完畢，係指數
    罪定應執行之刑後，已將該應執行之刑執行完畢而言，若僅
    數罪中之一罪所宣告之刑執行完畢，而數罪合併所定應執行
    之刑尚未執行完畢，即應認為未全部執行完畢（最高法院78
    年度第2 次刑事庭會議、臺灣高等法院第3 次刑事庭庭長會
    議討論中華民國96年罪犯減刑條例法律問題（三）決議二結
    論可資參照）。
三、經查：
（一）本件受刑人甲○○於民國94年11月11日犯詐欺罪，經本院
      以95年度簡字第2521號判決（偵查案號：臺灣高雄地方法
      院檢察署95年度偵字第7840號）判處有期徒刑3 月，並經
      上訴，經本院於95年8 月21日以95年度簡上字第695 號判
      決判處有期徒刑3 月，如易科罰金，以銀元300 元即新台
      幣900 元折算1 日，確定在案（附表編號1 所示之罪），
      並已於96年1 月9 日易科罰金執行完畢；又於94年12月23
      日犯偽造文書等罪，經本院於97年8 月11日以96年度簡字
      第6088號判決（偵查案號：臺灣高雄地方法院檢察署95年
      度偵字第29035 號、第29969 號）判處有期徒刑6 月，如
      易科罰金，以銀元300 元即新台幣900 元折算1 日，減為
      3 月，如易科罰金，以銀元300 元即新台幣900 元折算1
      日，確定在案（附表編號2 所示之罪），此有臺灣高等法
      院被告前案紀錄表、臺灣高雄地方法院檢察署刑案資料查
      註紀錄表及各該判決書影本各1 份在卷可按，此部分之事
      實，堪予認定。而受刑人甲○○所犯附表編號1 所示之罪
      ，其犯罪時間既在96年4 月24日以前，又合於減刑條件，
      依法自應予以減刑，是聲請人此部分減刑之聲請於法並無
      不合，自應予以准許。
（二）再受刑人甲○○所犯如附表編號1 、2 所示之罪，合於數
      罪併罰之要件，自應併合處罰，且縱如附表編號1 所示之
      犯罪業已執行完畢，依據上開說明，即應認未全部執行完
      畢，而附表所示之2 罪既合於定應執行刑之條件，不能因
      犯罪之一部分所科之刑業經執行完畢而認檢察官之聲請為
      不合法，予以駁回，惟其已執行部分當不能重複執行，應
      由檢察官於指揮執行時扣除之，此與定應執行之刑之裁定
      無涉（最高法院81年度台抗字第28號判決意旨參照），併
      此敘明。
（三）又其所犯附表編號1 、2 所示之數罪，犯罪日期均在95年
      7 月1 日刑法修正施行前，聲請人雖於刑法修正施行後，
      就本件附表編號1 聲請減刑之罪及附表編號2 已經減刑之
      罪，聲請定應執行刑，及諭知易科罰金之折算標準，揆諸
      前開說明，仍應依原判決所適用之修正前刑法第51條第5
      款規定，定應執行刑，及修正前刑法第41條第1 項前段、
      第2 項，修正前罰金罰鍰提高標準條例第2 條規定，諭知
      易科罰金之折算標準。
（四）本院審核聲請人之聲請為正當，爰裁定減刑並定應執行刑
      及諭知易科罰金之折算標準如主文所示。又原判決諭知沒
      收部分，不在減刑範圍內，仍應依原判決執行之，附此敘
      明。
四、依中華民國九十六年罪犯減刑條例第2 條第1 項第3 款、第
    8 條第1 項、第9 條、第11條，修正前刑法第41條第1 項前
    段、第2 項、第51條第5 款，修正前罰金罰鍰提高標準條例
    ，裁定如主文。
中    華    民    國    97    年    10    月    20    日
                  刑事第五庭    法  官  楊珮瑛
以上正本證明與原本無異。
如不服本裁定，應於送達後5日內，向本院提出抗告狀。
中    華    民    國    97    年    10    月    21    日
                                書記官  郭南宏


司法院資訊處製作；財團法人民間司法改革基金會備份。
